

- nekbre221@gmail.com
- https://nekbre221.githu b.io/portfolio/
- Permis B
- 6 83 11 56 28
- 6 20 09 79 92

Langues

Français

Anglais

Atouts

Atout de personnalité

- imperturbable
- pas d'a priori
- intègre

Certifications

- Intro to Programming
- Intro to Al Ethics
- Python
- <u>Pandas</u>
- Data Cleaning
- Data Visualization
- Machine Learning
- <u>Feature Engineering</u>
- Intro to SQL
- Advanced SQL
- Time Series (en-cours)
- Geospatial Analysis (en-cours)
- Computer Vision (en-cours)
- Deep learning (en-cours)

NEKUI TIEFANG Biediant

Data Science Engineer

Fort de près de deux ans d'expérience en tant qu'enseignant de mathématiques et d'informatique, et par la suite titulaire d'un diplôme d'Ingénieur option Data Science. Je suis Passionné par les notions et technologies afferentes aux données, j'ai développé une solide expertise en résolution de problèmes complexes que je suis impatient d'appliquer dans un environnement professionnel stimulant. Les mots qui me résument le mieux sont : Courtoisie, Intégrité et Honnêteté.

Portefolio

- R: https://nekbre221.github.io/portfolio/
- gitgub : https://github.com/nekbre221
- python: https://www.kaggle.com/nekuitiefangbiediant/code

Diplômes et Formations

Ingénieur en Informatique et Télécommunication Option: Data Science

De novembre 2021 à juillet 2024 Ecole Nationale Supérieure Polytechnique Maroua .

• Mention Très Bien

Licence Informatique

De septembre 2016 à juin 2019 Université de Ngaoundéré.

Département de Mathématique et Informatique

Baccalaureat Scientifique

De septembre 2008 à septembre 2016 Lycée classique et moderne de Ngaoundéré . avec mention

Expériences professionnelles

Freelance

Depuis juillet 2024 Freelancer Cameroun

- Analyse des données de recherche pour l'obtention des PhD à l'Université de Yaoundé II sur le polycentrisme urbain dans la région du Centre, et à l'Université de Maroua sur l'impact de la CPS dans la région de l'Extrême Nord.
- Formateur en analyse de données (statistiques descriptives, de tests et de modélisation).
- Projet en cours : Conception d'un programme de caméra intelligente en vue du remplacement des dispositifs de pointage biométrique manuel dans nos institutions.

Data Scientist researcher | stage

De janvier 2024 à juillet 2024 Afriland First Bank Yaoundé (Direction Recherche et de l'Innovation)

- Supervision et analyse des données de l'enquête de satisfaction 2023
- Conception des Dashboards power-bi de suivi des campagnes marketing
- Détection des clients appétents à un produit Bancaire par des methodes d'apprentissage automatique
- Recherche des solutions Data pour optimisation des processus

Data Scientist Assistant | stage

De juillet 2023 à septembre 2023 Defa Lab's Ngaoundéré stagiaire

- Conception et déploiement de modèles de classification pour les pathologies affectant les cultures de riz et de maïs.
- Prédiction du risque d'attaque cardiaque.
- Communication au Ndcamp 2023 sur l'apport de la Data Science dans le développement local
- Data analyst

Optimisation d'une architecture réseau | stage

De juillet 2022 à août 2022 hôpital protestant de Ngaoundéré Ngaoundéré

- sécurisation de l'insfrastructure réseau au travers du pare feu Palo Alto
- Instauration d'un serveur relais au moyen l'outil pfSense
- Allocation dynamique du débit en fonction du besoin de chaque service

Enseignant permanent de Mathématiques et Informatique

De septembre 2020 à novembre 2021 collège les Dauphins Ngaoundéré

- AP Informatique
- Connaissance de la pédagogie sous la méthode APC

Data Collector (Soutien technique)

De mai 2019 à août 2021

UE, SEDA, AJVM, LIDEE et COMMUNE DE NGAN-HA ProGPV-Mineartisanale de Développement soutien technique dans le cadre du project ProGPV-Mineartisanale de Développement CSO-LA/2018/402-697 :récolte des données et création d'une base MySQL sur les artisans miniers dans les communes cibles du projet

Centres d'intérêt

Recherche

- DataWarehouse
- Big_Data
- Data Engineer
- Deep Learning

Volontariat

- Membre d'une organisation de la société civile : SEDA
- Agent communautaire

Sport

Tennis

Jeux de Société

Echecs

Réalisations

- Réalisation d'une dixaine de mini-projets académiques présenté dans mon compte kaggle.
- Prédiction de la survie ou non d'un passager après le naufrage du titanic
- Prédiction du risque d'une d'attaque cardiaque.
- Prédiction d'un churn (désabonnement) à un service bancaire avec un algorithme de deep learning.
- prédiction des revenus d'un client.
- Réseau: interconnexion de plusieurs postes de secretariat Bureautiques.
- Conception d'un programme de gestion de stock avec facturation en vba Access.

...

Compétences et niveau

BIG DATA (échosystème apache)

depuis 1 an

Machine Learning

depuis 2 ans

Test d'hypothèse statistique (ANOVA,t.test, Fisher, Levenne, khi-2,Pearson,...) (R)

depuis 3 ans

Prédictions: regression lineaire simple, multiple, logistique ,log-lineaire... (R & python)

depuis 3 ans

Data_Mining (python)

depuis 3 ans

Power_BI, Tableau, XIstat, Spss

depuis 3 ans

SAS, Java

depuis 2 ans

KoboToolbox Collect, Microsoft Forms, Google form

depuis 3 ans

Analyse descriptive et exploratoire de Données (R & python)

Depuis 4 ans

Base de donnée : my sql, Access

depuis 4 ans

Cloud_Computing

depuis 4 ans

Déploiement et Administration d'un réseau local

depuis 4 ans

html5, css3

depuis 6 ans

environnements Windows & Linux

depuis 6 ans

Pack office (Project, Excel, PowerPoint, VBA, Macros...)

depuis 7 ans

Références

Dr YRIS BRICE WANDJI PIUGIE

Ph.D. in Computer Science Artificial Intelligence & Biometrics Researcher Chargé de Cours / Professionnel Data Science +33 6 12 56 00 40

Ing. SAMAKI LAZARUS

DSI hopital protestant 656444488

M. TETSADJO TENANDJO

DSI complexe Dauphins Ngaooundéré 674134100

M. TCHOUPE BEL AMI Lenoird

coordonnateur de l'association SEDA (Synergie pour l'Education Affective) 677297636